臺灣臺中地方法院刑事判決　　　　　　　96年度易字第4717號
公　訴　人　臺灣臺中地方法院檢察署檢察官
被　　　告　戊○○
　　　　　　　　　　（現於臺灣臺中看守所羈押中）
　　　　　　乙○○
　　　　　　　　　　（現於臺灣臺中看守所羈押中）
　　　　　　丙○○
　　　　　　　　　　（現於臺灣臺中看守所羈押中）
　　　　　　丁○○
　　　　　　　　　　（現於臺灣臺中看守所羈押中）
　　　　　　甲○○
上列被告等因竊盜等案件，經檢察官提起公訴（九十六年度偵字
第一七六三八、二○四二五號），經被告等於準備程序中就被訴
事實為有罪之陳述，受命法官於聽取當事人之意見後，由本院合
議庭裁定由受命法官以簡式審判程序判決如下：
    主    文
戊○○共同攜帶兇器竊盜，累犯，處有期徒刑玖月；扣案之Ｔ型
扳手壹支，沒收。又共同攜帶兇器竊盜，累犯，處有期徒刑玖月
；扣案之Ｔ型扳手壹支，沒收。又共同竊盜，累犯，處有期徒刑
柒月。又共同攜帶兇器竊盜，累犯，處有期徒刑玖月；扣案之Ｔ
型扳手壹支、螺絲起子壹支，均沒收。應執行有期徒刑貳年捌月
，扣案之Ｔ型扳手貳支、螺絲起子壹支，均沒收。
乙○○共同攜帶兇器竊盜，累犯，處有期徒刑玖月；扣案之Ｔ型
扳手壹支，沒收。又共同攜帶兇器竊盜，累犯，處有期徒刑玖月
；扣案之Ｔ型扳手壹支，沒收。應執行有期徒刑壹年肆月，扣案
之Ｔ型扳手壹支，沒收。
丙○○共同竊盜，累犯，處有期徒刑柒月。又共同攜帶兇器竊盜
，累犯，處有期徒刑玖月；扣案之Ｔ型扳手壹支、螺絲起子壹支
，均沒收。應執行有期徒刑壹年貳月，扣案之Ｔ型扳手壹支、螺
絲起子壹支，均沒收。
丁○○竊盜，累犯，處有期徒刑陸月，如易科罰金，以新臺幣壹
仟元折算壹日。
甲○○故買贓物，累犯，處有期徒刑柒月。又故買贓物，累犯，
處有期徒刑柒月。應執行有期徒刑壹年。
    犯罪事實
一、戊○○前因竊盜案件，經本院以九十三年度中簡字第七五一
    號判決處以有期徒刑二月，如易科罰金，以銀元三百元即新
    臺幣九百元折算一日確定，又因違反毒品危害防制條例案件
    ，經本院以九十三年度訴字第一三七五號判決處以有期徒刑
    八月，上訴後由臺灣高等法院臺中分院以九十三年度上訴字
    第一三六五號判決駁回上訴確定，兩案復經臺灣高等法院臺
    中分院以九十四年度聲字第九四號裁定合併應執行有期徒刑
    九月確定；其又因竊盜案件，經本院以九十三年度易字第一
    五五三號判決處以有期徒刑八月，上訴後由臺灣高等法院臺
    中分院以九十三年度上易字第一一四三號判決駁回上訴確定
    ；再因竊盜案件，經本院以九十四年度易字第三三八號判決
    處以有期徒刑一年確定；上述案件經接續執行後，於民國九
    十六年二月十八日縮刑期滿執行完畢。乙○○前因違反毒品
    危害防制條例案件，經本院以九十三年度訴字第一九七九號
    判決處以應執行有期徒刑一年（施用一級毒品部分有期徒刑
    十月，施用二級毒品部分有期徒刑三月）確定，又因竊盜案
    件，經本院以九十三年度中簡字第二一二五號判決處以有期
    徒刑六月，如易科罰金，以銀元三百元折算一日確定，三案
    復經本院以九十四年度聲字第三○四號裁定合併應執行有期
    徒刑一年五月確定；其又因竊盜案件，經本院以九十四年度
    易字第三五號判決處以有期徒刑七月，上訴後由臺灣高等法
    院臺中分院以九十四年度上易字第三四八號判決駁回上訴確
    定，並與前述一年五月刑度接續執行，於九十五年九月二十
    四日縮刑期滿執行完畢。詎渠等二人猶不知悔改，竟基於意
    圖為自己不法所有之犯意聯絡，分別於下列時、地，共同為
    二次竊盜行為：
  (一)於九十六年七月十三日中午時分，戊○○騎駛乙○○所有之
    車牌號碼ＨＤＰ－三○二號機車，搭載乙○○，該機車置物
    箱內有二人共同使用客觀上可資為兇器之Ｔ型扳手一支。二
    人途經臺中縣潭子鄉慈濟醫院興建中工地，見工地內工程電
    動機具無人看守，認有機可趁，竟推由乙○○下車竊取工地
    內不詳姓名之人所有之電鑽一支、電動砂輪切臺一臺（起訴
    書雖記載為癸○○所有，然癸○○於警詢中陳稱係在臺中市
    ○○路與軍福路口之工地失竊，故上開電動機具顯非癸○○
    所有，起訴書記載有誤），戊○○則將上開機車停在距離約
    三、四輛機車車身之處，並在機車上把風，前揭Ｔ型扳手一
    支亦在隨時可取用之狀態。得手後，二人一同將竊得之電鑽
    一支、電動砂輪切臺一臺，以上開機車載至臺中縣太平市一
    江橋附近，各以新臺幣（下同）一千五百元、二千五百元之
    代價，售予知贓之甲○○（故買贓物部分詳如後述），再由
    二人平分花用。
  (二)於九十六年七月十五日中午時分，戊○○騎駛上開機車搭載
    乙○○，又至臺中縣潭子鄉慈濟醫院興建中工地，見工地內
    工程電動機具無人看守，認有機可趁，竟推由戊○○將上開
    機車停在距離約三、四輛機車車身之處，並在機車上把風，
    前揭Ｔ型扳手一支亦在隨時可取用之狀態，乙○○則下車竊
    取工地內不詳姓名之人所有之電動起子一支（起訴書雖記載
    為庚○○所有，然庚○○於警詢中陳稱係在臺中市○○路與
    軍福路口之工地失竊，故上開電動機具顯非庚○○所有，起
    訴書記載有誤），得手後上車一同離去。嗣於九十六年七月
    十八日上午十一時三十分許，經警持本院核發之搜索票，在
    臺中市○○○路美麗殿大廈前搜索乙○○所有之上開機車而
    查獲，並扣得定點座點器一支，及戊○○所有供渠等二人共
    犯竊盜案件之前揭Ｔ型扳手一支。
二、丙○○前因竊盜案件，經本院以九十一年度中簡上字第五○
    四號判決處以有期徒刑一年確定，又因竊盜案件，經本院以
    九十三年度中簡字第二一九號判決處以有期徒刑六月，如易
    科罰金，以銀元三百元折算一日確定，二案復經本院以九十
    三年度聲字第一七七三號裁定合併應執行有期徒刑一年五月
    確定；其又因竊盜案件，經本院以九十三年度易字第一五五
    三號判決處以有期徒刑十月確定，並與前開一年五月刑度接
    續執行，於九十五年六月二十八日縮刑期滿執行完畢。詎丙○○猶不知悔改，竟與戊○○基於意圖為自己不法所有之犯
    意聯絡，分別於下列時、地，共同為二次竊盜行為：
  (一)於九十六年七月十八日上午八時許，丙○○騎駛其子所有之
    車牌號碼Ｐ二Ｊ－九二九號機車，搭載戊○○，途經臺中市
    ○○○○路二一巷四九號對面之工地，見工地內工程電動機
    具無人看守，認有機可趁，竟推由戊○○竊取工地內壬○○
    所有之電動砂輪切臺一臺，丙○○則將上開機車停在距離約
    三、四輛機車車身之處，並在機車上把風。得手後，二人一
    同將竊得之電動砂輪切臺一臺，以上開機車載至臺中縣太平
    市○○○街二○之九號明昌五金行前，以一千元之代價，售
    予知贓之甲○○（故買贓物部分詳如後述），再由二人平分
    花用。
  (二)於九十六年七月十八日中午十二時許，丙○○騎駛上開機車
    搭載戊○○，該機車置物箱內有戊○○所有供二人共同使用
    客觀上可資為兇器之Ｔ型扳手一支、螺絲起子一支。二人途
    經臺中縣大里市仁愛醫院興建中工地，見工地內之工程電動
    機具無人看守，認有機可趁，竟推由丙○○將上開機車停在
    距離約三、四輛機車車身之處，並在機車上把風，前揭Ｔ型
    扳手一支、螺絲起子一支亦在隨時可取用之狀態，戊○○則
    下車竊取工地內中彰投有限公司所有之自動鑽孔機、自動切
    割機、電動起子、瓷磚切割機、電動打地機各一臺，得手後
    上車一同離去。嗣於同日下午二時五十分許，戊○○、丙○○二人騎駛前揭機車載運上開竊得之工程電動機具三臺（因
    此部分扣押物品目錄表與贓物認領保管單記載之機具名稱不
    同，故無法確認是那三種工程電動機具），至臺中縣太平市
    ○○○街二○之九號明昌五金行前，欲出賣贓物予甲○○時
    ，為警查獲，並在該機車置物箱內扣得上開戊○○所有供渠
    等二人共同竊盜所有之Ｔ型扳手一支、螺絲起子一支。
三、丁○○前因違反毒品危害防制條例及詐欺案件，經本院以九
    十四年度訴字第二五三一號判決處以應執行有期徒刑一年（
    施用第一級毒品部分有期徒刑十月，詐欺部分有期徒刑四月
    ）確定，入監服刑後，於九十六年一月二十日縮刑期滿執行
    完畢。詎其猶不知悔改，於九十六年七月十八日中午十二時
    許，騎駛車牌號碼ＪＹＲ－五五五號機車途經臺中市○○路
    ○段一九○號之建築工地，見工地內之工程電動機具無人看
    守，認有機可趁，竟進入工地內徒手竊取辛○○所有之手提
    電鋸一臺、手提電鑽一臺、手提電動打孔機一臺，得手後離
    去。嗣於同日下午二時五十分許，丁○○騎駛前揭機車載運
    上開竊得之手提電鋸一臺、手提電鑽一臺、手提電動打孔機
    一臺，至臺中縣太平市○○○街二○之九號明昌五金行前，
    欲出賣贓物予甲○○時，為警查獲。
四、甲○○前因贓物案件，經本院以九十四年度易字第九一二號
    判決處以有期徒刑六月，如易科罰金，以銀元三百元即新臺
    幣九百元折算一日確定。詎其猶不知悔改，於下列時、地，
    分別為二次故買贓物行為：
  (一)甲○○於九十六年七月十三日，在臺中縣太平市一江橋附近
    ，明知戊○○、乙○○所出售如犯罪事實欄一(一)所示之電鑽
    一支、電動砂輪切臺一臺，均為來源不明之贓物，仍各以遠
    低於市價之一千五百元、二千五百元之代價予以買受之，而
    故買贓物。
  (二)甲○○於九十六年七月十八日，在臺中縣太平市○○○街二
    ○之九號明昌五金行前，明知戊○○、丙○○所出售如犯罪
    事實欄二(一)所示之電動砂輪切臺一臺，為來源不明之贓物，
    仍以遠低於市價之一千之代價予以買受之，而故買贓物。嗣
    於九十六年七月十八日下午二時五十分許，經警據報於臺中
    縣太平市○○○街二○之九號明昌五金行前查獲甲○○，並
    扣得犯罪事實欄二(一)所示之電動砂輪切臺一臺（已發還壬○○）。
五、案經臺中市警察局移送臺灣臺中地方法院檢察署檢察官偵查
    起訴。
    理    由
一、上開事實，業據被告戊○○等五人各自於偵查中及本院審理
    時坦承不諱，核與被害人辛○○、壬○○、中彰投有限公司
    代理人己○○於警詢中指述失竊情節，及與其他共同被告於
    偵查、本院審理時供述等情相符，並有被害人壬○○贓物認
    領保管單（警卷(一)第八頁）、被害人壬○○失竊之電動砂輪
    切臺照片二張（警卷(一)第九、十頁）、被告乙○○所有之車
    牌號碼ＨＤＰ－三○二號機車搜索扣押筆錄與扣押物品目錄
    表（警卷(二)第四七至四九頁）、臺中縣太平市○○○街二○
    之九號搜索扣押筆錄與扣押物品目錄表（警卷(二)第五四至五
    六頁）、被告丙○○使用之車牌號碼Ｐ二Ｊ－九二九號機車
    搜索扣押筆錄與扣押物品目錄表（警卷(二)第五八至六○頁）
    、被告丁○○使用之車牌號碼ＪＹＲ－五五五號機車搜索扣
    押筆錄與扣押物品目錄表（警卷(二)第六一至六三頁）附卷可
    稽，並有上開Ｔ型扳手二支、螺絲起子一支扣案可資佐證，
    足認被告戊○○等五人自白與事實相符，此部分事證明確，
    渠等五人犯行洵堪認定，應依法論科。
二、按刑法第三百二十一條第一項第三款之攜帶兇器竊盜罪，係
    以行為人攜帶兇器為其加重條件，此所謂兇器，其種類並無
    限制，凡客觀上足以對人之生命、身體、安全構成威脅，具
    有危險性之兇器為已足，並不以攜帶之初有行兇之意圖為必
    要（最高法院七十九年臺上字第五二五三號判例意旨參照）
    ；又按刑法第三百二十一條第一項第三款之攜帶兇器竊盜罪
    及同法第三百三十條之攜帶兇器加重強盜罪係以行為人攜帶
    兇器竊盜或強盜為其加重條件，只要於竊盜或強盜時攜帶兇
    器，即構成加重竊盜或強盜罪名，因立法所規範者為攜帶兇
    器竊盜或強盜即屬於加重條件，而不以取出兇器犯之為必要
    ，亦不以攜帶之初有持以行兇之意圖為限（最高法院九十四
    年度台上字第三一四九號判決意旨參照）。查被告戊○○、
    乙○○共同竊取犯罪事實欄一所示之工程電動工具，及被告
    戊○○、丙○○共同竊取犯罪事實欄二(二)所示之工程電動工
    具時，渠等使用之交通工具車牌號碼ＨＤＰ－三○二號機車
    、Ｐ二Ｊ－九二九號機車之置物箱內，各自有Ｔ型扳手一支
    及Ｔ型扳手一支、螺絲起子一支，均分別係沉重之鋼鐵製器
    械或前端尖銳之鋼鐵器械，有該Ｔ型扳手二支、螺絲起子一
    支扣案可憑，則該Ｔ型扳手二支、螺絲起子一支，客觀上自
    屬於足以殺傷人之生命、身體之器械，顯為具有危險性之兇
    器無訛；且被告戊○○於本院審理時供承：渠等竊取時，車
    牌號碼ＨＤＰ－三○二號、Ｐ二Ｊ－九二九號機車停放在前
    面距離三、四輛機車車身之距離等語（參見本院卷第一一一
    頁）則上開兩輛機車置物箱內之Ｔ型扳手二支、螺絲起子一
    支確處於隨時可取用之狀態，揆諸前揭判決意旨，自與刑法
    第三百二十一條第一項第三款之攜帶兇器竊盜之構成要件相
    符；況被告乙○○於警詢中亦供稱：查獲之Ｔ型扳手一支，
    係伊與戊○○要竊取別人放在車上工具時，可以拿該Ｔ型扳
    手撬開車門等語（參見警卷(二)第一三頁），更徵被告戊○○
    、乙○○二人有攜帶兇器竊盜之犯行。故核被告戊○○於犯
    罪事實欄一(一)、(二)、二(二)之所為，均係犯刑法第三百二十一
    條第一項第三款攜帶兇器竊盜罪，其於犯罪事實欄二(一)之所
    為，係犯刑法第三百二十條第一項普通竊盜罪；被告乙○○
    於犯罪事實欄一(一)、(二)之所為，均係犯刑法第三百二十一條
    第一項第三款攜帶兇器竊盜罪；被告丙○○於犯罪事實欄二
    (二)之所為，係犯刑法第三百二十一條第一項第三款攜帶兇器
    竊盜罪，於犯罪事實欄二(一)之所為，係犯刑法第三百二十條
    第一項普通竊盜罪（起訴書漏載被告丙○○普通竊盜之論罪
    法條，惟業經公訴檢察官當庭更正補充之）；被告丁○○於
    犯罪事實欄三之所為，係犯刑法第三百二十條第一項普通竊
    盜罪；被告甲○○於犯罪事實欄四(一)、(二)之所為，均係犯刑
    法第三百四十九條第二項故買贓物罪。被告戊○○、乙○○
    就犯罪事實欄一(一)、(二)所示之犯行，被告戊○○、丙○○就
    犯罪事實欄二(一)、(二)所示之犯行，均各有犯意聯絡及行為分
    擔，分別為共同正犯。被告戊○○前因竊盜案件，經本院以
    九十三年度中簡字第七五一號判決處以有期徒刑二月，如易
    科罰金，以銀元三百元即新臺幣九百元折算一日確定，又因
    違反毒品危害防制條例案件，經本院以九十三年度訴字第一
    三七五號判決處以有期徒刑八月，上訴後由臺灣高等法院臺
    中分院以九十三年度上訴字第一三六五號判決駁回上訴確定
    ，兩案復經臺灣高等法院臺中分院以九十四年度聲字第九四
    號裁定合併應執行有期徒刑九月確定；其又因竊盜案件，經
    本院以九十三年度易字第一五五三號判決處以有期徒刑八月
    ，上訴後由臺灣高等法院臺中分院以九十三年度上易字第一
    一四三號判決駁回上訴確定；再因竊盜案件，經本院以九十
    四年度易字第三三八號判決處以有期徒刑一年確定；上述案
    件經接續執行後，於九十六年二月十八日縮刑期滿執行完畢
    。被告乙○○前因違反毒品危害防制條例案件，經本院以九
    十三年度訴字第一九七九號判決處以應執行有期徒刑一年（
    施用一級毒品部分有期徒刑十月，施用二級毒品部分有期徒
    刑三月）確定，又因竊盜案件，經本院以九十三年度中簡字
    第二一二五號判決處以有期徒刑六月，如易科罰金，以銀元
    三百元折算一日確定，三案復經本院以九十四年度聲字第三
    ○四號裁定合併應執行有期徒刑一年五月確定；其又因竊盜
    案件，經本院以九十四年度易字第三五號判決處以有期徒刑
    七月，上訴後由臺灣高等法院臺中分院以九十四年度上易字
    第三四八號判決駁回上訴確定，並與前述一年五月刑度接續
    執行，於九十五年九月二十四日縮刑期滿執行完畢。被告丙○○前因竊盜案件，經本院以九十一年度中簡上字第五○四
    號判決處以有期徒刑一年確定，又因竊盜案件，經本院以九
    十三年度中簡字第二一九號判決處以有期徒刑六月，如易科
    罰金，以銀元三百元折算一日確定，二案復經本院以九十三
    年度聲字第一七七三號裁定合併應執行有期徒刑一年五月確
    定；其又因竊盜案件，經本院以九十三年度易字第一五五三
    號判決處以有期徒刑十月確定，並與前開一年五月刑度接續
    執行，於九十五年六月二十八日縮刑期滿執行完畢。被告丁○○前因違反毒品危害防制條例及詐欺案件，經本院以九十
    四年度訴字第二五三一號判決處以應執行有期徒刑一年（施
    用第一級毒品部分有期徒刑十月，詐欺部分有期徒刑四月）
    確定，入監服刑後，於九十六年一月二十日縮刑期滿執行完
    畢。被告甲○○前因贓物案件，經本院以九十四年度易字第
    九一二號判決處以有期徒刑六月，如易科罰金，以銀元三百
    元即新臺幣九百元折算一日確定。前述前案紀錄，均有臺灣
    高等法院被告全國前案紀錄表及臺灣臺中地方法院檢察署刑
    案資料查註紀錄表附卷可稽，被告戊○○、乙○○、丙○○
    、丁○○、甲○○前受有期徒刑執行完畢，五年以內故意再
    犯本件有期徒刑以上之罪，均為累犯，各依刑法第四十七條
    第一項規定加重其刑。被告戊○○所犯三個攜帶兇器竊盜罪
    、一個普通竊盜罪，被告乙○○所犯二個攜帶兇器竊盜罪，
    丙○○所犯一個攜帶兇器竊盜罪、一個普通竊盜罪，被告甲○○所犯二個故買贓物罪，犯意各別，行為互殊，均應分論
    併罰。爰審酌被告戊○○、乙○○、丙○○、丁○○等四人
    ，身強體壯，不思以正當途徑獲取財物，圖以竊盜滿足自己
    之慾望，且竊取他人之工程用電動機具，造成他人不便及財
    產損失；又被告戊○○、乙○○、丙○○隨意攜帶兇器竊取
    財物，嚴重擾亂社會安寧，惡性非輕；被告甲○○故買來歷
    不明之工程用電動機具，助長竊盜歪風，敗壞社會治安，使
    國人日常生活產生不便及恐懼；復被告戊○○、乙○○、丙○○、丁○○、甲○○五人均前科累累，業如前述，素行堪
    認不良，且各有竊盜或贓物案件經法院判決之紀錄，足認前
    次法院判決之量刑均未能使被告戊○○、乙○○、丙○○、
    丁○○、甲○○五人知所警惕，本次犯行自均應從重量刑，
    暨渠等犯罪之動機、目的、各次竊盜、故買贓物行為之手段
    、犯罪所得、犯後態度等一切情狀，對所犯各罪，分別量處
    如主文所示之刑，被告戊○○、乙○○、丙○○、甲○○並
    合併定各應執行之刑，被告丁○○併諭知易科罰金之折算標
    準。扣案之Ｔ型扳手二支、螺絲起子一支，為被告戊○○所
    有，分別供與被告乙○○、丙○○共犯攜帶兇器竊盜所用之
    物，業經被告戊○○、乙○○、丙○○供明在卷（參見本院
    卷第一○五至一○七頁），爰依刑法第三十八條第一項第二
    款之規定，均併予在所從屬之主刑下宣告沒收；至扣案之定
    點座標器一個，無證據可資證明係供被告戊○○、乙○○竊
    盜所用，亦非違禁物，爰不予宣告沒收。
三、另保安處分係針對受處分人將來之危險性所為之處置，以達
    教化、治療之目的，為刑罰之補充制度，竊盜犯贓物犯保安
    處分條例第三條第一項之規定，即係本於保安處分應受比例
    原則之規範，使保安處分之宣告，與行為人所為行為之嚴重
    性、行為人所表現之危險性及對於行為人未來行為之期待性
    相當之意旨而制定。查本案被告戊○○、乙○○、丙○○三
    人，所竊物品價值非鉅，本院認對被告戊○○、乙○○、丙○○三人宣告適當之刑事處分，足對其等產生矯正策勵之作
    用，非謂一有竊盜行為，即須諭知強制工作不可，且無證據
    證明被告戊○○、乙○○、丙○○三人對於犯罪已成其日常
    之惰性行為而具有犯罪之習性，本院因認尚無併予令其等入
    勞動場所強制工作之必要，公訴檢察官亦於本院審理時撤回
    對被告戊○○、乙○○、丙○○三人強制工作之聲請（參見
    本院卷第一一六頁），附此敘明。
據上論斷，應依刑事訴訟法第二百七十三條之一第一項、第二百
九十九條第一項前段，刑法第二十八條、第三百二十條第一項、
第三百二十一條第一項第三款、第三百四十九條第二項、第四十
七條第一項、第四十一條第一項前段、第五十一條第五款，刑法
施行法第一條之一第一項、第二項前段，判決如主文。
中　　華　　民　　國　　96　　年　　10　　月　　 19 　日
                  刑事第十三庭　法　官  黃裕仁
上正本證明與原本無異。
如不服本判決，應於收送達後十日內向本院提出上訴書狀（應敘
述具體理由並附繕本）。
上訴書狀如未敘述理由，應於上訴期間屆滿後二十日內補提理由
書於本院。
                                書記官  王嘉仁
中　　華　　民　　國　　96　　年　　10　　月　　 19 　日
附錄論罪科刑法條
刑法第三百二十條第一項
意圖為自己或第三人不法之所有，而竊取他人之動產者，為竊盜
罪，處五年以下有期徒刑、拘役或五百元以下罰金。
刑法第三百二十一條
犯竊盜罪而有左列情形之一者，處六月以上、五年以下有期徒刑
：
一、於夜間侵入住宅或有人居住之建築物、船艦或隱匿其內而犯
    之者。
二、毀越門扇、牆垣或其他安全設備而犯之者。
三、攜帶兇器而犯之者。
四、結夥三人以上而犯之者。
五、乘火災、水災或其他災害之際而犯之者。
六、在車站或埠頭而犯之者。
前項之未遂犯罰之。
刑法第三百四十九條第二項
搬運、寄藏、故買贓物或為牙保者，處五年以下有期徒刑、拘役
或科或併科一千元以下罰金。
